臺灣高等法院高雄分院刑事判決　　　　100年度上訴字第351號
上　訴　人　臺灣高雄地方法院檢察署檢察官
被　　　告　吳肇基
指定辯護人　本院公設辯護人　李佩娟
上列上訴人因被告違反槍砲彈藥刀械管制條例案件，不服臺灣高
雄地方法院99年度訴字第1546號中華民國99年12月30日第一審判
決（起訴案號：臺灣高雄地方法院檢察署98年度偵字第13118 號
），提起上訴，本院判決如下：
    主  文
原判決撤銷。
吳肇基未經許可，寄藏可發射子彈具有殺傷力之土製霰彈槍，處
有期徒刑壹年陸月，併科罰金新台幣肆萬元，罰金如易服勞役，
以新臺幣壹仟元折算壹日，減為有期徒刑玖月，併科罰金新台幣
貳萬元，罰金如易服勞役，以新臺幣壹仟元折算壹日，扣案土製
霰彈槍參支（槍枝管制編號0000000000、0000000000、00000000
00號）、制式霰彈玖顆，均沒收。
    事  實
一、黃慶文（改名黃子洋，經臺灣高雄少年法院91年度少謢字第
    369 號裁定交付保護管束確定）與李亞倫（經原審法院以90
    年度訴字第2202號判決處有期徒刑2 年，併科罰金新臺幣6
    萬元確定）2 人於民國90年1 月5 日凌晨某時許，在高雄縣
    鳳山市○○街60號前，持姓名年籍不詳、綽號「偉仔」之成
    年男子所提供具有殺傷力之土製霰彈槍及制式霰彈射傷張智
    偉後，因恐被查緝，黃慶文遂於同日凌晨0 時至2 時許內某
    時，持前開土製霰彈槍1 支及具有殺傷力制式霰彈2 顆，前
    往高雄縣鳳山市○○○路298 巷15號吳肇基住處，稱「借放
    一下」，將該土製霰彈槍1 支及具有殺傷力制式霰彈2 顆寄
    放吳肇基住處院子即離去，同日凌晨3 時許，黃慶文又依「
    偉仔」之指示，將「偉仔」所交付、放置於背包內具殺傷力
    之土製霰彈槍2 支及制式霰彈7 顆，帶至吳肇基前開住處，
    並將先前放置於吳肇基住處院子內之霰彈槍1 支及具殺傷力
    制式霰彈2 顆，與上開霰彈槍2 支、霰彈7 顆一併放入背包
    ，並藏置於吳肇基住處廚房隱密處。吳肇基明知非經中央主
    管機關許可，不得寄藏、持有其他可發射子彈具有殺傷力之
    槍枝及子彈，竟仍基於寄藏、持有其他可發射子彈具有殺傷
    力之土製霰彈槍及制式霰彈之犯意，受託寄藏而持有前揭土
    製霰彈槍共3 支（槍枝管制編號0000000000、0000000000、
    0000000000號）、制式霰彈9 顆。
二、嗣為警於90年8 月8 日上午9 時30分許，帶同黃慶文在吳肇
    基前揭住處，同時查獲上開霰彈槍及制式霰彈，始悉上情。
三、案經臺灣高雄地方法院檢察署檢察官自動檢舉偵查起訴。
    理  由
壹、程序部分：
    按少年事件處理法第1 條之1 規定：「少年保護事件及少年
    刑事案件之處理，依本法之規定，本法未規定者，適用其他
    法律」。又本法稱少年者，謂12歲以上18歲未滿之人；對於
    少年犯罪之刑事追訴及處罰，以依第27條第1 項、第2 項移
    送之案件為限，少年事件處理法第2 條、第65條第1 項亦分
    別定有明文。復按持有槍枝、子彈持續達一段期間，乃行為
    之繼續而非狀態之繼續，亦即一經意圖犯罪而持有槍枝、子
    彈，該罪雖告成立，但其完結須繼續至持有行為終了之時為
    止（最高法院88年第8 次刑事庭會議決議參照）。被告吳肇
    基未經許可受託寄藏上開槍、彈之日期為90年1 月5 日，迄
    同年8 月8 日始遭警方查獲，其受人委託代為保管前開槍、
    彈，其保管行為之本身，已含有持有性質在內，因此，其持
    有行為終了日應為90年8 月8 日，而被告係於72年5 月25日
    出生，則其行為終了之時業已年滿18歲，揆諸前揭說明，已
    非少年事件處理法所欲適用之對象，檢察官向原審法院提起
    公訴，原審法院具有管轄權，合先敘明。
貳、證據能力部分：
一、按法院或檢察官得囑託醫院、學校或其他相當之機關、團體
    為鑑定，或審查他人之鑑定，並準用第203 條至第206 條之
    1 之規定，刑事訴訟法第208 條第1 項定有明文。依此，檢
    察官對於偵查中之案件，認為須實施鑑定者，固應就具體個
    案，選任鑑定人或囑託鑑定機關（團體）為之；但對於司法
    警察機關調查中之案件，或有量大或急迫之情形，為因應實
    務之現實需求，如檢察官針對該類案件之性質（例如：查扣
    之毒品必須檢驗其成份、對施用毒品之犯罪嫌疑人必須檢驗
    其體內有無毒品代謝反應、對於查扣之槍砲彈藥必須檢驗有
    無殺傷力、對違反野生動物保育法案件必須鑑定是否屬於保
    育類動物案件等），認為當然有鑑定之必要者，經參考法務
    部92年5 月20日法檢字第092080203 號函送之法務部「因應
    刑事訴訟法修正工作小組」研討之刑事訴訟法修正相關議題
    第21則之共識結論，以及臺灣高等法院於92年8 月1 日舉行
    之刑事訴訟法新制法律問題研討會第3 則法律問題研討結果
    之多數說（載於司法院92年8 月印行「刑事訴訟法新製法律
    問題彙編」第15頁至第18頁），基於檢察一體原則，得由該
    管檢察長對於轄區內之案件，以事前概括選任鑑定人或囑託
    鑑定機關（團體）之方式，俾便轄區內之司法警察官、司法
    警察對於調查中之此類案件，得即時送請事前已選任之鑑定
    人或囑託之鑑定機關（團體）實施鑑定，該鑑定人或鑑定機
    關（團體）亦應視同受承辦檢察官所選任或囑託而執行鑑定
    業務，其等出具之書面鑑定報告應屬刑事訴訟法第206 條所
    定之傳聞例外，當具有證據能力。本件扣案之土造霰彈槍、
    子彈，經由查獲之警察單位依概括選任之鑑定機關，即內政
    部警政署刑事警察局實施鑑定，該鑑定機關所出具之槍彈鑑
    定書，具證據能力，得為本案之證據。
二、扣案具有殺傷力之土造霰彈槍、子彈，均非屬供述證據而無
    傳聞法則之適用，惟查上開扣案之槍枝係由員警依法定程序
    合法扣得，與本案具有關聯性，當有證據能力。
參、認定犯罪事實所憑證據：
一、訊據被告吳肇基於原審、本院審理中就上揭犯罪事實坦承不
    諱，核與證人黃慶文於原審審理中證述：伊在開槍後將霰彈
    槍、霰彈拿到被告住處院子內放置，之後又依「偉仔」指示
    ，將另外2 支霰彈槍及7 顆子彈連同前開槍彈一併交給被告
    （原審訴字卷第47-52 頁），以及證人黃慶文、李亞倫於偵
    查、台灣高雄少年法院調查及原審審理中所證述：在黃慶文
    開槍後，即由李亞倫騎乘機車搭載黃慶文前往吳肇基住處，
    將上揭槍枝及霰彈交予吳肇基等情（原審90年度聲羈字第43
    9 號卷第4 頁、90年度偵聲字第260 號卷第15-16 頁、臺灣
    高雄少年法院90年度少調字第1276號卷第92-93 頁、原審90
    年度訴字第2202號卷第77-79 頁、90年度少連偵字第181 號
    卷第23 -25頁、原審90年度訴字第2202號卷第127 頁）之情
    節，大致相符，並有搜索扣押筆錄、扣押物品清單、扣押槍
    彈清單、現場查獲相片等在卷（警卷第28頁、第32-35 頁、
    臺灣高雄少年法院90年度少連偵字第3 頁、原審90年度訴字
    第2202號卷第114 頁、第130 頁、原審審訴字第3338號卷第
    5 頁）及土製霰彈槍3 支、制式霰彈9 顆扣案可佐，上開扣
    案槍、彈經送請內政部警政署刑事警察局以性能檢驗法鑑定
    結果，認送鑑之3 支土製霰彈槍（槍枝管制編號0000000000
    、0000000000、0000000000）均係鋼管車造組合而成，可裝
    填口徑12GAUGE 之霰彈，機械性能良好，認均具殺傷力，送
    鑑之制式霰彈9 顆，認均係口徑12GAUGE 之制式霰彈，彈底
    標記為「FIOCCHI 12」（7 顆）；「WINCHESTER GA AA 12」
    （2 顆），認均具殺傷力等情，有內政部警政署刑事警察局
    90年8 月23日刑鑑字第178490號鑑驗通知書1 紙附卷可稽（
    90年度少連偵字第181 號卷第4 頁），足認被告上開出於任
    意性之自白，核與事實相符，本案事證明確，被告犯行洵堪
    認定。
二、新舊法之比較：
（一）按被告行為後，槍砲彈藥刀械管制條例於94年1 月26日修
      正公布部分條文，並於同年月28日生效。
  1.修正前槍砲條例第11條第4 項規定：「未經許可，持有、寄
    藏或意圖販賣而陳列第1 項所列槍砲者，處1 年以上7 年以
    下有期徒刑，併科新臺幣700 萬元以下罰金」，而修正後槍
    砲條例則刪除原第11條規定，並於同條例第8 條第1 項至第
    5 項所列槍枝種類增列同條例第4 條第1 項第1 款所定其他
    可發射金屬或子彈具有殺傷力之各式槍砲，修正第8 條第4
    項為：「未經許可，持有、寄藏或意圖販賣而陳列第1 項所
    列槍枝者，處3 年以上10年以下有期徒刑，併科新臺幣700
    萬元以下罰金」。嗣該條例第8 條規定，又於100 年1 月5
    日修正公布，除增列第6 項規定：「犯第1 項、第2 項或第
    4 項有關空氣槍之罪，其情節輕微者，得減輕其刑。」外，
    該條其他內容均未變動，是比較行為時法、中間時法及裁判
    時法之結果，以94年1 月26日修正前槍砲彈藥刀械管制條例
    第11條第4 項之規定較有利於被告。
  2.槍砲彈藥刀械管制條例第12條第4 項之未經許可持有子彈罪
    於前揭修正時並未修正，自不生新舊法比較適用問題。
（二）被告行為後，於94年2 月2 日修正公布之刑法，業於95年
      7 月1 日施行；修正後刑法第2 條第1 項規定：「行為後
      法律有變更者，適用行為時之法律。但行為後之法律有利
      於行為人者，適用最有利於行為人之法律。」，係規範行
      為後法律變更所生新舊法律比較適用之準據法，於新法施
      行後，應適用修正後刑法第2 條第1 項之規定，為「從舊
      從輕」之比較（此條項規定，僅係新、舊法之比較適用之
      宣示性指導原則，並非實體刑罰法律，自不生行為後法律
      變更之比較適用問題）。且比較時應就罪刑有關之共犯、
      未遂犯、想像競合犯、牽連犯、連續犯、結合犯，以及累
      犯加重、自首減輕暨其他法定加減原因（如身分加減）與
      加減例等一切情形，綜其全部罪刑之結果而為比較（最高
      法院95年第8 次刑事庭會議決議參照）。經查：
  1.法定刑中罰金刑部分：刑法第33條第5 款業經修正公布，修
    正後刑法第33條第5 款規定「罰金：新臺幣一千元以上，以
    百元計算之」，與修正前刑法第33條第5 款規定「罰金：（
    銀元）一元以上」不同。比較修正前後之罰金刑輕重，該罰
    金刑之最低刑度於修法後已有加重，以95年7 月1 日修正公
    布施行前之刑法規定，較有利於被告。
  2.刑法分則各條文所定之罰金刑，其幣別原為「銀元」，又倘
    非屬72年6 月26日至94年1 月7 日間新增或修正之條文，所
    定罰金數額並依罰金罰鍰提高標準條例第1 條前段規定提高
    為10倍，惟依95年6 月14日修正公布同年7 月1 日施行中華
    民國刑法施行法第1 條之1 ：「中華民國九十四年一月七日
    刑法修正施行後，刑法分則編所定罰金之貨幣單位為新臺幣
    。九十四年一月七日刑法修正時，刑法分則編未修正之條文
    定有罰金者，自九十四年一月七日刑法修正施行後，就其所
    定數額提高為三十倍。但七十二年六月二十六日至九十四年
    一月七日新增或修正之條文，就其所定數額提高為三倍」，
    實質言之，罰金刑之輕重並未因幣別及提高倍數所應適用法
    律更迭而有異致，易詞以言，即國家刑罰權之範圍及效果，
    於修正前、後殊無不同，因之，此要非屬修正後刑法第2 條
    第1 項所稱之「法律變更」，毋須依該條項規定為新、舊法
    之比較，自應循一般法律適用之原則而適用裁判時法。
  3.綜合比較新、舊法之結果，以被告行為時之舊法較有利於被
    告，依刑法第2 條第1 項前段規定，本案自應適用被告行為
    時之法律即修正前之刑法規定。
  4.關於易服勞役之折算標準部分：按前開所稱整體適用原則，
    係指與罪刑有關之本刑而言，不包括易刑處分，事關刑罰執
    行之易刑處分，仍應分別適用最有利於行為人之法律。易言
    之，倘所處之主刑有罰金易服勞役之情形時，關於易服勞役
    部分應以「宣告刑」為準據，分別為新舊法有利、不利之比
    較，依刑法第2 條第1 項從舊從輕原則定其易刑之折算標準
    （最高法院96年度台非字第277 號判決參照）。修正前刑法
    第42條第2 項、第3 項規定：「易服勞役，以（銀元）1 元
    以上、3 元以下折算1 日。但勞役期限不得逾6 個月。罰金
    總額折算逾6 個月之日數者，以罰金總額與6 個月之日數比
    例折算」，修正後刑法第42條第3 項、第5 項則規定：「易
    服勞役以新臺幣1 千元、2 千元或3 千元折算1 日。但勞役
    期限不得逾1 年。罰金總額折算逾1 年之日數者，以罰金總
    額與1 年之日數比例折算。依前項所定之期限，亦同」，是
    關於罰金易服勞役之折算標準，若科處之罰金為新臺幣16萬
    2 千元以內時，修正前之規定係每日以新臺幣9 百元（依廢
    止前罰金罰鍰提高標準條例第2 條之規定，就其原定數額提
    高為100 倍）折算1 日折算，修正後之規定係每日以新臺幣
    1 千元折算，修正後之規定較有利；若科處之罰金高於新臺
    幣16萬2 千元，而低於18萬元時，依修正前之規定，係以罰
    金總額與6 個月之日數比例折算，即易服勞役期限是6 個月
    ，依修正後規定，則為162 日以上但低於180 日，是應以修
    正後規定較有利；惟若科處之罰金為新臺幣18萬元或以上時
    ，依修正前之規定，係以罰金總額與6 個月之日數比例折算
    ，即易服勞役期限是6 個月，依修正後規定，則為180 日即
    6 個月以上（並依修正後刑法第42條第3 項但書規定不得逾
    1 年），本案被告經諭知併科罰金新臺幣4 萬元，減為併科
    罰金新臺幣2 萬元，經就本院對被告所處併科罰金比較新舊
    法易服勞役之折算標準，依新舊法易服勞役之折算標準，均
    未逾6 個月之日數，自應適用修正後刑法第42條第3 項前段
    罰金易服勞役之折算標準，較有利於被告。
  5.被告行為後，刑法第38條沒收之相關規定業於94年2 月2 日
    修正公布，自95年7 月1 日起施行，刑法第38條第2 項僅將
    沒收對象由舊法之「犯人」修正為「犯罪行為人」，無論依
    修正前後之刑法第38條第1 項第2 款、第3 項規定，屬於被
    告（或共犯）所有且供犯罪所用之物，均得沒收，對於本案
    認定並無影響。是刑法第38條之修正無關乎處罰之輕重，僅
    為其他純文字之修正，亦非屬法律之變更，依上說明，並無
    適用修正後刑法第2 條第1 項之規定，比較新舊法適用之問
    題。
三、論罪科刑：
    槍砲彈藥刀械管制條例第7條第4項之規定係以火砲、肩射武
    器、機關槍、衝鋒槍、卡柄槍、自動步槍、普通步槍、馬槍
    、手槍等制式槍砲為行為客體，而所謂制式係指經各國合法
    武器（兵器）工廠為殺敵、獵物、攻擊、防禦等目的所生產
    製造之類槍械子彈，如係改造模型槍以外，具殺傷力之其他
    槍枝（包括以玩具槍改造者），則屬「其他可發射金屬子彈
    具有殺傷力之各式槍枝」，本件被告受寄而持有之霰彈槍，
    係鋼管車造組合而成，已如前述，應屬槍砲彈藥刀械管制條
    例所稱之「其他可發射金屬子彈具有殺傷力之各式槍枝」。
    核被告所為，係犯修正前槍砲彈藥刀械管制條例第11條第4
    項之未經許可持有、寄藏可發射子彈具有殺傷力之土製霰彈
    槍及現行槍砲彈藥刀械管制條例第12條第4 項未經許可持有
    、寄藏子彈罪。寄藏與持有，均係將物置於自己實力支配之
    下，僅寄藏必先有他人之持有行為，而後始為之受寄代藏而
    已，故寄藏之受人委託代為保管，其保管之本身，亦屬持有
    。因之，保管行為之「持有」，係「寄藏」之當然結果，法
    律上僅就「寄藏」行為評價，不另就「持有」予以論罪（最
    高法院99年度台上字第3183號判決意旨參照），被告持有槍
    、彈之行為應為寄藏行為所吸收，不另論罪。被告以一行為
    同時受寄藏放土製霰彈槍3 支、制式霰彈9 顆，乃一行為觸
    犯數罪名，應依修正前刑法第55條前段規定，論以較重之未
    經許可寄藏可發射子彈具有殺傷力之土製霰彈槍罪論處。另
    起訴意旨雖以被告先於90年1 月5 日凌晨3 時許，受託寄藏
    黃慶文交付之槍、彈，復於90年8 月8 日為警查獲前某日，
    另基於概括犯意，受託寄藏「偉仔」所交付具有殺傷力之槍
    、彈，而犯先後2 次受託寄藏持有槍枝罪，犯罪時間緊接，
    所犯構成要件相同，顯係基於概括犯意反覆為之，認應依修
    正前刑法第56條規定，論以連續犯。然查，惟被告於同時同
    地僅有一次受寄藏放之行為與犯意，起訴意旨認應論以連續
    犯，容有未洽，附此敘明。又按槍砲彈藥刀械管制條例第19
    條關於強制工作之規定，已於90年11月14日經總統公布施行
    、並於同年月16日生效之槍砲彈藥刀械管制條例修正案中刪
    除，被告行為時雖在上開條文修正刪除生效前，然依刑法第
    2 條第2 項規定，保安處分適用裁判時之法律，而裁判時槍
    砲彈藥刀械管制條例第19條業已刪除，爰不再適用，併予敘
    明。
四、原審因而予以論罪科刑，並以被告前未曾受有期徒刑以上刑
    之宣告，有被告前案紀錄表1 份在卷可稽，經此次偵審程序
    及刑之宣告，對於持有管制槍枝之嚴重性當有所警惕，日後
    應無再犯之虞，認上開有期徒刑及罰金刑之宣告，已足策其
    自新，所宣告之刑以暫不執行為適當，併予宣告附負擔之緩
    刑，固非無見。惟查：(1)、被告未經許可持有管制槍枝、子
    彈，對他人生命、身體仍構成潛在威脅，對社會治安亦有所
    危害，除經由此次偵審程序及刑之宣告，仍應使其負擔應負
    之刑事責任，使其知所警惕，原審未斟酌上開情形而為緩刑
    之宣告，尚欠允當；(2)、中華民國九十六年罪犯減刑條例自
    96年7 月16日起生效施行，核本案被告之犯罪時間係在96年
    4 月24日以前，所犯之罪合於該條例所列之減刑條件，原審
    於主文宣告刑中僅就被告所犯之有期徒刑加以減刑，就罰金
    刑部分未予以減刑，亦有不當。檢察官上訴意旨指摘原判決
    緩刑不當，為有理由，應由本院予以撤銷改判。本院審酌被
    告明知未經主管機關許可不得持有具殺傷力之土造霰彈槍、
    子彈竟仍持有之，犯罪之動機可議，且對社會治安仍存有潛
    在之危險，惟念其未曾以該槍枝犯罪，並未因此造成公眾或
    他人之實質實現之惡害，暨被告犯後坦承其犯行，尚具悔意
    等一切情狀，量處如主文第2 項所示之刑，並就併科罰金刑
    部分諭知易服勞役之折算標準。被告犯罪後，中華民國九十
    六年罪犯減刑條例業經總統於96年7 月4 日公布，並自同年
    月16日起生效施行，核本案被告之犯罪時間係在96年4 月24
    日以前，合於該條例所列之減刑要件，爰依該條例第2 條第
    1 項第3 款規定，減其宣告刑2 分之1 。又按，刑法第59條
    之酌量減輕其刑，必須犯罪另有其特殊之原因與環境等等，
    在客觀上足以引起一般人之同情，認為即予宣告法定最低刑
    期，猶嫌過重者，始有其適用，至於被告無前科，素行端正
    ，犯後已知悔改等情狀，僅可為法定刑內從輕科刑之標準，
    不得據為酌量減輕之理由（最高法院51年度臺上字第899 號
    判例可資參照) 。質言之，法院依該條為裁判上酌減其刑者
    ，仍應審酌是否符合相當及比例原則條件，方稱相當。本件
    被告持有槍枝雖尚未造成實害，然土製霰彈槍係屬違禁物，
    且政府及電子媒體對於掃蕩黑槍並予嚴懲之決心及鼓勵報繳
    槍械之廣泛宣導，被告不可能毫不知悉，竟受寄藏放，顯係
    漠視法紀，客觀上尚難引起一般人之同情，而可憫恕，亦非
    一時失慮致罹刑章之偶然犯罪甚明，而本件法定刑之規定既
    係本於特別法嚴禁槍彈之目的而為之處罰，乃維護國家安全
    、社會秩序及增進公共利益所必要，非但無違憲法比例原則
    之規定，亦無情節尚堪憫恕之情，且無不符罪刑相當性及比
    例原則之虞，是以本件並無適用刑法第59條之規定，酌減其
    刑之餘地，辯護人稱被告年輕識淺，坦承犯行，其情堪憫請
    求以刑法第59條酌減其刑等語，並無理由，併予敘明。
五、扣案前揭霰彈槍3 支（槍枝管制編號0000000000、00000000
    00、0000000000號）及制式霰彈共9 顆，係槍砲彈藥刀械管
    制條例第4 條第1 項第1 款所列物品，乃未經許可不得持有
    之違禁物，不問屬於犯人與否，均應依刑法第38條第1 項第
    1 款規定，宣告沒收之。
據上論斷，應依刑事訴訟法第369 條第1 項前段、第364 條、第
299 條第1 項前段，修正前槍砲彈藥刀械管制條例第11條第4 項
，現行槍砲彈藥刀械管制條例第12條第4 項，刑法第2 條第1 項
、第11條前段、第38條第1 項第1 款、第55條、第42條第3 項，
刑法施行法第1 條之1 ，中華民國九十六年罪犯減刑條例第2 條
第1 項第3 款、第7 條，判決如主文。
本案經檢察官呂建昌到庭執行職務。
中　　華　　民　　國　100 　　年　　3 　　月　　29　　日
                  刑事第六庭    審判長法  官  王憲義
　　　                                法  官  邱永貴
                                      法  官  簡志瑩
以上正本證明與原本無異。
如不服本判決應於收受本判決後10日內向本院提出上訴書狀，其
未敘述上訴理由者，並得於提起上訴後10日內向本院補提理由書
狀（均須按他造當事人之人數附繕本）「切勿逕送上級法院」。
中　　華　　民　　國　 100　　年　　3 　　月　　29　　日
                                      書記官  吳新貞
附錄本判決論罪科刑法條：
修正前槍砲彈藥刀械管制條例第11條第1 項、第4 項
未經許可，製造、販賣或運輸第4 條第1 項第1 款所稱其他可發
射金屬或子彈具有殺傷力之各式槍砲者，處5 年以上有期徒刑，
併科新臺幣1000萬元以下罰金。
未經許可，持有、寄藏或意圖販賣而陳列第1 項所列槍砲者，處
1年以上7 年以下有期徒刑，併科新臺幣700 萬元以下罰金。
槍砲彈藥刀械管制條例第12條第4 項
未經許可，持有、寄藏或意圖販賣而陳列子彈者，處5 年以下有
期徒刑，併科新台幣300 萬元以下罰金。
